【裁判字號】    90,簡上,345
【裁判日期】    901122
【裁判案由】    竊盜
【裁判全文】
臺灣臺北地方法院刑事判決                          九十年度簡上字第三四五號
    上  訴  人  甲○○
    即  被  告
右列上訴人因竊盜案件，不服本院九十年度簡字第二七九一號中華民國九十年八月二
十一日第一審簡易判決（檢察官聲請簡易判決處刑書案號：台灣台北地方法院檢察署
九十年度偵字第一二三０九號），提起上訴，本院管轄之第二審合議庭判決如左：
    主  文
上訴駁回。
    事  實
一、甲○○基於意圖為自己不法所有之概括犯意，先後於民國九十年五月十五日下午
    五時三十許及同年月十六日下午五時三十分許，在台北市大安區○○○路○段三
    二二號六樓之「天韻音響股份有限公司」內，趁店員乙○○不注意之際，連續以
    徒手方式竊取店內ＴＡＮＮＯＹ牌喇叭各一個，得手後置於其背包內，嗣於同年
    月十六日下午六時五十分許欲離去之際，為乙○○察覺，報警當場查獲，並至甲
    ○○臺北市○○路○段六三號四樓住處起獲另一個被竊之喇叭。
二、案經乙○○訴由台北市政府警察局大安分局報請台灣台北地方法院檢察署檢察官
    偵查聲請簡易判決處刑。
    理  由
一、右揭事實業據被告甲○○於警訊、偵查及本院審理中自白不諱（警訊部分見偵查
    卷第六、七頁，偵查部分見偵查卷第十八頁，本院審理部分見本院九十年十月八
    日訊問筆錄及同年十一月八日審理筆錄），核與被害人乙○○指述之失竊情節相
    符（見偵查卷第九、十頁），並有贓物認領保管單及搜索扣押證明筆錄在卷足憑
    ，足徵認被告之自白與事實相符，應堪採信，本件事證明確，被告犯行堪以認定
    ，應以依法論科。
二、核被告甲○○所為係犯刑法第三百二十條第一項普通竊盜罪。其先後二次犯行，
    時間緊接，方法相同，所犯係構成要件相同之罪，顯係基於概括犯意為之，為連
    續犯，應依刑法第五十六條之規定，以一罪論，並加重其刑。被告上訴意旨雖辯
    稱：伊自始即意圖竊取二只喇叭，因為手提袋放不下，才先行竊取一只喇叭，隔
    天再行竊取另一只喇叭，伊所為二次犯行，應屬同一「單獨行為」，原審以連續
    犯論處，顯有違誤，且量刑過重，顯失衡平云云。惟查被告二次竊盜行為間隔已
    逾一日，且在客觀上已足各自獨立成立犯罪，是其先後二次行為，非屬同一「單
    獨行為」，原審依據刑事訴訟法第四百四十九條第一項、第三項、第四百五十四
    條第二項，刑法第五十六條、第三百二十條第一項、第四十一條第一項、第七十
    四條第一款，罰金罰鍰提高標準條例第一條前段、第二條，論以被告連續竊盜罪
    ，量處有期徒刑三月，如易科罰金，以佰元折算壹日，併予宣告緩刑二年，其
    認事用法及量刑均無不當，被告認原審誤論連續犯且量刑過重，實無理由，應予
    駁回。
據上論斷，應依刑事訴訟法第四百五十五條之一第一項、第三項、第三百六十八條，
判決如主文。
本案經檢察官張熙懷到庭執行職務
中      華      民      國      九十    年      十一    月    二十二    日
                                  臺灣臺北地方法院刑事第五庭
                                      審判長法官  廖紋妤
                                            法官  朱夢蘋
                                            法官  李家慧
右正本證明與原本無異。
本判決不得上訴
                                          書記官  黃秀琴
中      華      民      國      九十    年     十一     月    二十二    日


司法院資訊處製作；財團法人民間司法改革基金會備份。
